臺灣高等法院民事裁定
110年度抗字第154號
抗  告  人  楊宜樺  
上列抗告人因與相對人楊敬堂間侵權行為損害賠償事件，對於中
華民國109年12月31日臺灣臺北地方法院109年度訴字第8938號裁
定提起抗告，本院裁定如下：
    主      文
抗告駁回。
抗告訴訟費用由抗告人負擔。 
    理      由
一、按刑事訴訟諭知無罪、免訴或不受理之判決者，應以判決駁
    回原告之訴。但經原告聲請時，應將附帶民事訴訟移送管轄
    法院之民事庭。第一項但書移送案件，應繳納訴訟費用。刑
    事訴訟法第503條第1項、第3項定有明文。又提起民事訴訟
    ，應依民事訴訟法第77條之13規定繳納裁判費，此為必須具
    備之程式。原告之訴有起訴不合程式或不備其他要件之情形
    ，依其情形可以補正，經審判長定期間命其補正而不補正者
    ，法院應以裁定駁回之，民事訴訟法第249條第1項第6款亦
    有明文。　　
二、本件相對人楊敬堂前被訴偽造文書等案件，經臺灣臺北地方
    法院（下稱原法院）刑事庭諭知無罪判決，檢察官不服提起
    上訴，經本院刑事庭以109年度上訴字第2190號偽造文書等
    案件進行審理，抗告人於民國109年7月23日刑事訴訟程序進
    行中提起附帶民事訴訟，請求相對人楊敬堂應給付抗告人新
    臺幣（下同）130萬5,000元，嗣本院刑事庭維持原法院無罪
    諭知判決上訴駁回，抗告人聲請將附帶民事訴訟移送民事庭
    ，經本院刑事庭於109年9月8日以109年度附民字第298號裁
    定移送原法院民事庭，原法院民事庭於109年11月2日以109
    年度補字第2429號裁定核定訴訟標的金額為130萬5,000元，
    應徵收第一審裁判費1萬3,969元，命抗告人於收受裁定後5
    日內補繳裁判費，該裁定已於109年11月9日寄存送達臺北市
    政府警察局士林分局社子派出所，並經抗告人於同年月10日
    親自領取，有上開裁定、送達證書、臺北市政府警察局士林
    分局社子派出所寄存司法文書登記及具領登記簿可稽（見本
    院附民卷第3至7、29至41、43頁、原審卷第31、33、35頁）
    。而抗告人於原法院定期命補正後，迄109年12月31日仍未
    補繳上開裁判費，有原法院民事科查詢簡答表、答詢表在卷
    可憑（見原審卷第37至41頁），是原法院以抗告人未依限補
    繳第一審裁判費，認其起訴不合法而於109年12月31日裁定
    駁回其訴，核無違誤。抗告人抗告意旨雖謂其以為刑事附帶
    民事訴訟可以不用繳納裁判費，事後收受補繳裁判費裁定才
    知仍要繳費，且繳費期限急迫，其因故已放棄求償，不應再
    要求其繳納裁判費云云，並不足採。從而，原法院裁定駁回
    抗告人之訴，並無不合。抗告意旨指摘原裁定不當，聲明廢
    棄，為無理由，應予駁回。
三、爰裁定如主文。　　
中　　華　　民　　國　　110 　年　　2 　　月　　17　　日
                  民事第十五庭
                      審判長法  官  方彬彬
                            法  官  周群翔
                            法  官  陳杰正 
正本係照原本作成。
不得再抗告。
中　　華　　民　　國　　110 　年　　2 　　月　　17　　日
　　　　　　　　　　　　　　書記官  林雅瑩